

Nicolas HENAULT

41 ans - Développeur Web Junior

JQUERY

BOOTSTRAP

A PROPOS DE MOI

21 rue de la croix blanche 63200 Riom

06 40 64 93 27

nicohenault@yahoo.fr

@NicoHenault

« Après différentes expériences réussies dans les domaines des sciences et de l'éducation, je me reconvertis et prépare le titre professionnel Développeur Web et Web Mobile. Je suis disponible pour effectuer un stage en entreprise du 25 mars au 7 mai 2019 avec comme objectif de m'engager, par la suite, sur un contrat de professionnalisation d'un an...»

FORMATION

FORMATION DEVELOPPEUR WEB - WEB MOBILE | 2018 – 2019

Au sein de l'Aformac de Clermont-Ferrand (en cours)

INGENIEUR BIOTECH INSA | 1998 – 2001

Au sein du département de Génie Biochimique et Alimentaire de Toulouse

DEUG SCIENCES DE LA VIE | 1996 – 1998

Au sein de l'Université de Reims

LANGUES

ANGLAIS

MANDARIN

ESPAGNOL

LOISIRS

Sport, Voyages, Randonnées

COMPÉTENCES

·		
Langages:	Bases de	e données:
HTML5	MySQL	
CSS3		
JAVASCRIPT		
PHP		
SQL		
Frameworks clien	nt:	CMS:

EXPERIENCES

Wordpress

2015 - 2018 | ASSISTANT D'EDUCATION – Atelier Relais Accompagnement d'élèves décrocheurs, mise en place de projets, gestion administrative...

2011 - 2014 | TECHNICIEN DE LABO – Stevia Natura R&D, contrôle qualité et aide à la mise en place de l'AQ.

2009 - 2010 | ASSISTANT SCIENTIFIQUE – Schering Plough Rédaction scientifique, analyse et synthèse de données...

2009 | ANIMATEUR SCIENTIFIQUE – Vulcania Animation d'ateliers pédagogiques, d'activités scientifiques.

2006 - 2008 | PROFESSEUR DE LANGUES – Chine Enseignement de l'anglais et du français auprès de publics variés.

2004 - 2006 | EXPERIENCES VARIEES

Alternance de voyages (Asie et Patagonie) et de missions intérimaires.

2001 - 2004 | CHEF DE PROJET R&D - Nestlé

Management, reporting, gestion de budget et veille scientifique et concurrentielle.